臺灣板橋地方法院刑事判決　　　　　　　　　　　　　九十一年度訴字第六九六號
　　公　訴　人　臺灣板橋地方法院檢察署檢察官
　　被　　　告　己○○
　　　　　　　　丙○○
右列被告因贓物案件，經檢察官提起公訴（八十九年度偵字第六九五○號、第一二○
三四號、第一四八○一號，九十年度偵字第七四三四號、第七六三○號、第一三○七
八號，九十年度偵緝字第九九八號），甲○判決如左：
    主  文
己○○收受贓物，累犯，處有期徒刑肆月，如易科罰金，以參佰元折算壹日。
丙○○收受贓物，處有期徒刑參月，如易科罰金，以參佰元折算壹日。
    事  實
一、己○○前曾於民國八十八年間因竊盜案件，經臺灣士林地方法院判決有期徒刑六
    月確定，而於八十九年四月二十五日執行完畢，仍不知悔改，又於八十九年五月
    下旬某日，在臺北縣三重市臺北縣警察局三重分局附近之麗園池賓館門前，明知
    乙○○（另行審結）所交付之序號000000000000000號行動電話一支係來源不明
    之贓物（按該行動電話係丁○○所有，於八十九年五月十四日凌晨五時許，在桃
    園縣桃園市○○路、中正路口為乙○○等人搶奪而來），竟仍予收受而供己使用
    ，後己○○再於同年六月上旬某日將之借予不知情之友人杜順寶（檢察官已另為
    不起訴處分）使用，嗣於同年七月四日經警循線通知使用該行動電話之杜順寶到
    案說明，再據以查獲己○○。
二、丙○○於八十九年三月三十日下午五時三十分許，在臺北縣蘆洲市○○路二四七
    巷六號四樓，明知辛○○（另行審結，起訴書誤載係戊○○所交付）所交付之華
    信銀行信用卡（卡號為0000000000000000號）一張係屬搶奪而
    來贓物（按該信用卡係庚○○所有，而為辛○○與戊○○於八十九年三月二十九
    日凌晨一時三十分許，在臺北縣三重市○○○街二七七巷十七號前共同搶奪而來
    ），竟仍予收受為之保管，並放在其肩背式之皮包內，嗣於同日下午五時五十五
    分許，在臺北縣蘆洲市○○路二四七巷六號為警當場查獲。
三、案經臺北市政府警察局及所屬中山分局分別報請臺灣板橋地方法院檢察署檢察官
    偵查起訴。
    理  由
一、訊據被告己○○、丙○○除否認有知贓情節外，餘均供承右揭事實不諱，核與被
    害人丁○○、庚○○於警訊及偵訊中指訴遭搶情節，及同案被告乙○○、辛○○
    供承交付情節相符，並有贓物領據二紙附卷足資佐證。雖被告均辯稱：不知係贓
    物云云，被告己○○並辯稱該行動電話係被告乙○○為抵償其弟所損壞欠伊之行
    動電話，因而交付償還予伊等語。然查：
（一）證人即曾出借其行動電話ＩＣ卡門號予被告己○○使用於上開被害人丁○○行
      動電話（按吳一成之門號於八十九年五月三十一日顯示被害人丁○○之行動電
      話序號，而為警調閱通聯紀錄查悉）之吳一成於警訊時即證稱「我看見被告己○○除自己使用（該行動電話）外，還有被告乙○○亦有使用，兩人經常輪流
      使用該手機」（見八十九年度偵字第一四八○一號偵查卷第二十一頁），是苟
      係被告己○○收受以供抵償之物，何以仍與乙○○輪流使用該行動電話，衡情
      即屬可疑，再參酌被告己○○於八十九年五月下旬收受後旋即於同年六月上旬
      交付予杜順寶使用，苟係供抵償物品，何以使用未久旋即交付他人？是被告己○○收受後既未敢使用自己門號，復與行搶之乙○○輪流使用，旋又再交付他
      人使用，足見被告己○○顯然明知該由乙○○交付之行動電話係來源不明之贓
      物甚明，所辯伊不知係贓物云云，自不足採。
（二）被告丙○○於警訊即供稱收受保管時已獲告知係搶來之贓物（見八十九年偵字
      第六九五○號偵查卷第十四頁，惟當時受其男友戊○○之指示，為求使被告辛○○交保，始諉稱係其男友戊○○交付，已據被告丙○○、戊○○、辛○○所
      供承一致），復於檢察官偵查中當庭自承：「該張信用卡係綽號白猴之辛○○
      所交付，他有跟我說是搶來的，在查獲前二十分鐘，他說要寄放我這裡」（見
      同前偵查卷第一百三十七頁），足見被告被告所辯伊並不知係贓物，同案被告
      辛○○於甲○供稱當時並未告稱係搶來之贓物云云，要均屬事後畏罪、迴護之
      詞，自均不足採。從而，本件事證已甚明確，被告犯行均洵堪認定，應依法論
      科。
二、核被告己○○、丙○○收受贓物，所為均係犯刑法第三百四十九條第一項之罪。
    又被告己○○前有如事實欄所載之前科，有臺灣高等法院檢察署刑案紀錄簡覆表
    在卷可憑，其於執行完畢五年後再犯有期徒刑以上之本罪，為累犯，應依法加重
    其刑。爰審酌被告犯罪之動機、目的、手段，及其品性、生活狀況、智識程度、
    犯罪所生之危害，及犯罪後態度等一切情狀，分別量處如主文所示之刑。又被告
    行為後，刑法第四十一條已於九十年一月十日修正公布施行，並於同年月十二日
    生效，其得易科罰金之罪已變更放寬為犯最重本刑為五年以下有期徒刑以下之刑
    之罪，比較新舊法結果，對被告並無不利，依刑法第二條第一項前段之規定，應
    適用裁判時之法律，爰依裁判時之修正後刑法第四十一條第一項前段規定均諭知
    其易科罰金之折算標準。
據上論斷，應依刑事訴訟法第二百九十九條第一項前段，刑法第三百四十九條第一項
、第四十七條、第二條第一項前段、第四十一條第一項前段，罰金罰鍰提高標準條例
第一條前段、第二條，判決如主文。
本案經檢察官曾文鐘到庭執行職務。
中      華      民      國      九十一      年    六    月    二十六    日
                              臺灣板橋地方法院刑事第六庭
                                      法  官  朱 耀 平
右正本證明與原本無異
如不服本判決應於送達後十日內向甲○提出上訴狀
                                      書記官  黃 炎 煌
中      華      民      國      九十一      年    六    月二十六  日
附錄本案論罪科刑法條全文：
刑法第三百四十九條第一項：收受贓物者，處三年以下有期徒刑、拘役或五百元以下
                          罰金。
